---
title: "Proyecto Inferencia Estadística - Parte 1 (Punto A)"
author: "Pablo Gonzalez B."
date: "26/1/2022"
output:
  html_document: default
  pdf_document: default
---

## Punto A

Para este punto consideramos una muestra aleatoria $X_1, ..., X_n$ de una distribución $U[0, \theta = 3]$,  sabiendo que $\hat{\theta}_{MLE} = X^{(n)}$.

Antes de empezar, importamos las librerías necesarias para la correcta ejecución del código.
```{r}
library(ggplot2)
library(Brobdingnag)
require(latex2exp)
```

#### Literal a)
A continuación definimos una función que nos permite generar $m$ simulaciones de una muestra aleatoria de tamaño $n$ de la distribución $U[0, \theta = 3]$. En esta función, para cada simulación almacenamos la estimación maximo-verosimil en la variable ```MLE``` tomando el valor máximo de la muestra de tamaño $n$ y posteriormente generamos un histograma de todas las estimaciones MLE sobrelapando la función de densidad teórica de $X^{(n)}$ que la calculamos como:
$$
f_{X^{(n)}}(x) =nf_X(x)\cdot [F_X(x)]^{n-1} = \frac{n}{3}\cdot\Big(\frac{x}{3}\Big)^{n-1} = \frac{nx^{n-1}}{3^n}
$$
y la función de densidad teórica de $X^{(n)}$ viene definida como:

```{r}
densidad_teorica_Xn <- function(x, nParam, kappa = 3) {
  (nParam/kappa) * (x/kappa)^(nParam-1)
} 
```

Entonces la función que nos permite generar $m$ simulaciones queda definida de la siguiente manera:

```{r}
generarSimulacion <- function(kappa = 3, m = 1000, n) {
  estimaciones = list()
  
  # Calcular y almacenar la estimación MLE de cada muestra.
  for (i in 1:m) {
    muestra = runif(n, min = 0, max = kappa)
    MLE = max(unlist(muestra))
    estimaciones[i] = MLE
  }
  
  # Generar histograma con función de densidad teórica de X^(n)
  estimacionesMLE = unlist(estimaciones, use.names = FALSE)
  
  xfit = seq(0, 3, 1/(n+1))
  
  hist(estimacionesMLE, 
       breaks = 20, 
       prob = TRUE, 
       col = "lightgray", 
       xlab="", 
       ylab="Histograma", 
       main=paste0("Histograma con realizaciones MLE \n Muestra de tamaño n = ", n))
  
  lines(xfit, densidad_teorica_Xn(xfit, nParam = n, kappa = kappa), from = 0, to = 3, ylab="", xlab="", col = "blue", type = "b", pch = 18, lty = 2)
  
  legend("topleft", legend="Función de densidad teorica de X^n",
       col="blue", lty=2, cex=0.8, pch=18)
}

```

Ejecutando la función con los parámetros $m = 1000, \ n = 10$ obtenemos la siguiente gráfica:

``` {r, echo = FALSE}
generarSimulacion(n = 10)
```

#### Literal b)
Ahora en este caso repetiremos la simulación para $n = 50, 100, 200, 500, 1000$:
``` {r, echo = FALSE}
generarSimulacion(n = 50)
```
``` {r, echo = FALSE}
generarSimulacion(n = 100)
```
``` {r, echo = FALSE}
generarSimulacion(n = 200)
```
``` {r, echo = FALSE}
generarSimulacion(n = 500)
```
``` {r, echo = FALSE}
generarSimulacion(n = 1000)
```

#### Literal c)
A medida que el tamaño de la muestra aumenta, vemos que el valor de la realización del estimador máximo-verosímil se concentra en el valor $3.0$. Además la pendiente de la función de densidad teorica se vuelve mas inclinada de manera positiva.

#### Literal d)
Ahora, para este literal queremos generar $m$ muestras de tamaños  $n = 10, 50, 100, 200, 500, 1000$, y para cada una de estas muestras queremos almacenar las $m$ realizaciones de $R_n$ que viene definida como sigue:
$$
R_n = n(\theta - X^{(n)})
$$

Por lo tanto para realizar esto definimos la siguiente función:
```{r}
generarSimulacionRn <- function(kappa = 3, m = 1000, n) {
  realizaciones_Rn = list()
  
  # Calcular y almacenar la realizacion R_n de cada muestra.
  for (i in 1:m) {
    muestra = runif(n, min = 0, max = kappa)
    MLE = max(unlist(muestra))
    realizaciones_Rn[i] = n*(kappa - MLE)
  }
  
  # Generar histograma con función de densidad teórica de X^(n)
  realizaciones_Rn = unlist(realizaciones_Rn, use.names = FALSE)
  
  hist(realizaciones_Rn, 
       breaks = 30, 
       prob = TRUE, 
       col = "lightgray", 
       xlab="", 
       ylab="Histograma", 
       main=paste0("Histograma con realizaciones de R_n \n Muestra de tamaño n = ", n))
}
```
Ya definida la función la ejecutamos para los valores $n = 10, 50, 100, 200, 500, 1000$:
```{r, echo = FALSE}
generarSimulacionRn(n = 10)
```
```{r, echo = FALSE}
generarSimulacionRn(n = 50)
```
```{r, echo = FALSE}
generarSimulacionRn(n = 100)
```
```{r, echo = FALSE}
generarSimulacionRn(n = 200)
```
```{r, echo = FALSE}
generarSimulacionRn(n = 500)
```
```{r, echo = FALSE}
generarSimulacionRn(n = 1000)
```